【裁判字號】    89,訴,128
【裁判日期】    890710
【裁判案由】    盜匪等
【裁判全文】
臺灣高雄地方法院刑事判決                          八十九年度訴字第一二八號
    公  訴  人  臺灣高雄地方法院檢察署檢察官
    被      告  己○○
    選任辯護人  鄭國安律師
                陳炳彰律師
                吳麗珠律師
    被      告  丙○○
    指定辯護人  甲○
右列被告等因懲治盜匪條例等案件，經檢察官提起公訴（八十八年度偵字第二五二五
七號），甲○判決如左：
    主  文
己○○、丙○○共同傷害人之身體，各處有期徒刑柒月；又共同以強暴方法，剝奪人
之行動自由，各處有期徒刑伍月。各應執行有期徒刑拾月。
    事  實
一、己○○與丙○○曾介紹丁○○購買綽號「阿本」之成年男子所有之二部中古砂石
    車，丁○○則因該二部砂石車來源可疑而未購買，事後「阿本」所有之該二部中
    古砂石車失竊，因懷疑係丁○○所竊，己○○、丙○○乃與「阿本」及其他多名
    不詳姓名年籍之成年男子為尋找失竊之砂石車，於民國八十八年八月二十三日下
    午五時許，駕駛二部自小客車及一部箱型車前往高雄縣仁武鄉○○○路三七九號
    丁○○之倉庫內，共同基於傷害及毀損之犯意聯絡，以木棍及倉庫內之鐵條毆打
    丁○○，致丁○○受有頭頂裂傷一×一公分、左臉挫傷瘀血六×二公分、前胸挫
    傷四處共十八×四公分、左腰挫傷瘀血六×二公分、左下腿裂傷二×一公分、右
    下腿裂傷一×一公分、左手挫傷三×一公分、左手肘挫傷二×一公分及右手臂挫
    傷二×一公分等傷害，並致使丁○○所有之行動電話一支損毀，足以生損害於丁○○。嗣於同日下午六時許，己○○、丙○○與其中三名不詳姓名年籍之成年男
    子又共同基於妨害自由之犯意聯絡，強行挾持丁○○上該部箱型車，剝奪丁○○
    之行動自由，前往高雄縣仁武鄉烏材林山區逼問砂石車之下落，丁○○為求保命
    ，乃自願帶同渠等前往高雄縣橋頭鄉五里林汽車解體廠尋找該失竊之砂石車，因
    該工廠大門深鎖，尋車未果而作罷，丁○○遂經由己○○及丙○○駕車載送至高
    雄市○○路加油站前，自行下車離去後報警，始知上情。
二、案經丁○○訴由高雄縣警察局仁武分局報告臺灣高雄地方法院檢察署檢察官偵查
    起訴。
    理  由
一、訊據被告己○○、丙○○固坦承有於前揭時間與綽號「阿本」及其他多名不詳姓
    名年籍之成年男子，因「阿本」所有之砂石車失竊，而共同前往告訴人丁○○位
    於高雄縣仁武鄉○○○路三七九號之倉庫內及高雄縣仁武鄉烏材林山區尋找失竊
    之砂石車等情，惟均矢口否認有何傷害、毀損及妨害自由之犯行，被告己○○、
    丙○○均辯稱：因曾介紹告訴人購買「阿本」所有之二部中古砂石車未成，事後
    「阿本」所有之砂石車失竊，懷疑係丁○○所竊，乃打電話約告訴人在告訴人之
    倉庫見面，「阿本」及其朋友因與告訴人一言不合即打起來，伊二人當場愣住，
    而在旁觀看，嗣後係告訴人自願帶同「阿本」前往他處尋找失竊之砂石車云云。
    惟查，右揭事實，迭據告訴人丁○○於警訊、偵查中及甲○審理時指訴綦詳，並
    經證人戊○○、乙○○於偵查中及甲○調查時證述屬實，復有高雄市立大同醫院
    診斷證明書一紙附卷可稽，且衡諸告訴人與被告二人宿無怨隙，殊無設詞誣陷之
    理。是被告二人前開所辯，顯係事後卸責之詞，洵無足採。本件事證明確，被告
    等犯行洵堪認定。
二、核被告己○○、丙○○所為，均係犯刑法第二百七十七條第一項之傷害罪、第三
    百五十四條之毀損罪、第三百零二條第一項之妨害自由罪。被告己○○、丙○○
    與綽號「阿本」及其他多名不詳姓名年籍之成年男子間，有犯意聯絡及行為分擔
    ，為共同正犯。被告等各以一毆打之行為，同時觸犯傷害及毀損二罪名，均為想
    像競合犯，依刑法第五十五條之規定，均應從一重之傷害罪處斷。被告等所犯傷
    害罪及妨害自由罪之間，犯意各別，行為互殊，均應予分論併罰，公訴人認有方
    法結果之牽連關係，尚有未洽。又公訴人雖未就被告等毀損告訴人行動電話之犯
    行部分提起公訴，然檢察官就犯罪事實之一部起訴者，其效力及於全部，而被告
    等毀損告訴人行動電話之犯行部分業據告訴人於警訊時提出告訴，且此部分因與
    公訴人起訴之傷害部分有想像競合犯之裁判上一罪之關係，應為起訴效力所及，
    甲○自得併予審理。爰審酌被告己○○、丙○○二人素無前科，此有臺灣高等法
    院被告全國前案紀錄表各一份在卷可參，因急於解決糾紛而致罹刑章，惟事後猶
    飾詞圖卸未坦承犯行及告訴人所受損害程度等一切情狀，分別量處如主文所示之
刑，並定其應執行之刑，以資懲儆。至被告等人所持用以毆傷告訴人之鐵條及木
    棍，因未扣案，且鐵條係告訴人所有，業據告訴人供稱在卷，而復無證據證明木
    棍確係屬被告等人所有，故均不另為沒收之諭知，附此敘明。
三、公訴意旨另以：被告己○○、丙○○與綽號「阿本」及其他多名不詳姓名年籍之
    成年男子，在高雄縣仁武鄉烏材林山區，以言詞恐嚇丁○○：「要承認竊盜行為
    ，否則要持槍將他打死及活埋」等語，並強取丁○○之手錶及行動電話，致丁○○心生畏懼，因認被告二人共同涉有刑法第三百零五條之恐嚇罪及懲治盜匪條例
    第五條第一項第一款之強盜罪嫌云云。訊據被告己○○、丙○○均矢口否認有何
    恐嚇及強盜之犯行，均辯稱：在烏材林山區伊二人並未下車，不瞭解發生什麼事
    情，伊二人並未強取告訴人之手錶及行動電話等語。而公訴人認被告等涉犯上開
    恐嚇及強盜罪嫌，無非係以告訴人丁○○之指訴為其論罪依據。經查，告訴人丁○○於甲○調查及審理時均到庭陳稱：係其他人恐嚇伊，並非被告二人恐嚇伊，
    行動電話係在倉庫被打壞的，手錶則係被毆打時掉落在倉庫內，但嗣後遍尋未獲
    ，不是彼等從伊身上搶走等語。是當時既係被告二人以外之人恐嚇告訴人而非被
    告二人恐嚇告訴人，則尚難僅憑被告二人一同前往烏材林山區即認被告二人有何
    恐嚇之犯行，亦難認被告等就恐嚇部分之犯行與其他共犯間有犯意之聯絡及行為
    之分擔；而告訴人所有之行動電話及手錶既係在告訴人之倉庫內遭被告等人毆打
    時損毀及掉落不見，並非在烏材林山區內遭被告等人強行取走，且告訴人於警訊
    及偵查中對於被告等是否確係在烏材林山區強取手錶及行動電話乙節，亦未為確
    切之指訴，是亦尚難認被告等有何強盜之犯行。綜上所述，被告等前開所辯尚屬
    可信，則被告等此部分恐嚇、強盜之犯行，自屬不能證明其犯罪，此外復查無其
    他積極證據足資認定被告確有上開恐嚇、強盜之犯行，揆諸刑事訴訟法第一百五
    十四條：「犯罪事實應依證據認定之，無證據不得推定其犯罪事實」之規定，本
    應就被告等所涉之此部分事實為無罪之諭知，惟公訴人認此部份與前揭有罪部份
    有牽連犯之裁判上一罪關係，爰不另為無罪之諭知，併此敘明。
據上論斷，應依刑事訴訟法第二百九十九條第一項前段、刑法第二十八條、第二百七
十七條第一項、第三百五十四條、第三百零二條第一項、第五十五條、第五十一條第
五款，罰金罰鍰提高標準條例第一條前段，判決如主文。
本案經檢察官劉玲興到庭執行職務
中      華      民      國    八十九    年      七      月      十      日
                                    臺灣高雄地方法院刑事第一庭
                                        審判長法  官  陳顯榮
                                              法  官  曾逸誠
                                              法  官  陳玉聰
右正本證明與原本無異。
如不服本判決，應於判決送達後十日內，向甲○提出上訴狀。
                                        書   記   官  陳淑卿
中    華    民    國      八十九      年      七      月      十      日
附錄本案論罪科刑法條全文
刑法第二百七十七條第一項
傷害人之身體或健康者，處三年以下有期徒刑，拘役或一千元以下罰金。
刑法第三百零二條第一項
私行拘禁或以其他非法方法，剝奪人之行動自由者，處五年以下有期徒刑、拘役或三
百元以下罰金。
刑法第三百五十四條
毀棄、損壞前二條以外之他人之物或致令不堪用，足以生損害於公眾或他人者，處二
年以下有期徒刑、拘役或五百元以下罰金。


司法院資訊處製作；財團法人民間司法改革基金會備份。
